臺灣高雄地方法院民事裁定
111年度消債清字第12號
聲  請  人  李壽林  
0000000000000000

上列當事人因消費者債務清理事件聲請清算，本院裁定如下：
    主  文
聲請人李壽林自中華民國一一一年五月十八日下午四時起開始清
算程序。
命司法事務官進行本件清算程序。
    理  由
一、聲請意旨略以：伊有不能清償債務情事，曾依中華民國銀行
    公會會員辦理消費金融案件無擔保債務協商機制請求共同協
    商債務方案成立，惟因不可歸責於己之事由毀諾。伊又未經
    法院裁定開始更生程序或許可和解或宣告破產，爰聲請清算
    等語。　　
二、按債務人不能清償債務或有不能清償之虞者，得依本條例所
     定更生或清算程序，清理其債務；債務人於法院裁定開始
    更生程序或許可和解或宣告破產前，得向法院聲請清算；法
    院開始清算程序之裁定，應載明其年、月、日、時，並即時
    發生效力；法院開始更生或清算程序後，得命司法事務官進
    行更生或清算程序，必要時得選任律師、會計師或其他適當
    之自然人或法人1人為監督人或管理人，消費者債務清理條
    例（下稱消債條例）第3條、第80條前段、第83條第1項、第
    16條第1項分別定有明文。
三、經查：
  ㈠聲請人於消債條例施行前，依中華民國銀行公會會員辦理消
    費金融案件無擔保債務協商機制請求共同協商債務方案成立
    ，約定自民國96年1月起，分80期，利率3.88％，每月清償新
    臺幣（下同）27,105元，聲請人未依約繳款，於96年1月25
    日經通報毀諾，固有中國信託銀行陳報狀（卷第80至89頁）
    可參。惟聲請人於毀諾時係於泰安救護車事業有限公司任職
    並投保勞保，每月收入約30,000元，有勞工保險被保險人投
    保資料表（卷第94至96頁）足稽。是以聲請人斯時之每月收
    入，扣除以96年度高雄市每人每月支出最低生活費之1.2倍
    即12,850元（詳後述）計算之必要生活費用後，已難負擔每
    月27,105元之還款金額，堪認聲請人有不可歸責於己之事由
    ，致不能履行原協商條件。
  ㈡聲請人於108年度至109年度均無申報所得，110年度申報所得
    為10,000元，名下無財產，有三商美邦人壽保單解約金23,1
    73元、友邦人壽保單解約金22,491元；又聲請人自108年1月
    1日起於聯合禮儀社任喪禮服務臨時工作人員，日薪800元，
    109年收入共計144,200元，110年共計145,600元，另於110
    年申報高雄市私立仁心老人長期照顧中心其他所得10,000元
    ，前於101年2月4日領取923,120元勞保老年給付，未領取其
    他補助或給付等情，有108年至109年綜合所得稅各類所得資
    料清單及財產歸屬資料清單（卷第19至20頁、第24頁）、11
    0年稅務電子閘門財產所得調件明細表（卷第143頁）、財產
    及收入狀況說明書（卷第6至8頁）、債權人清冊（卷第9至1
    7頁）、戶籍謄本（卷第51頁）、勞工保險被保險人投保資
    料表（卷第94至96頁）、個人商業保險查詢結果表（卷第31
    頁）、財團法人金融聯合徵信中心前置協商專用債權人清冊
    （卷第34至38頁）、信用報告（卷第39至42頁）、社會補助
    查詢表（卷第72至74頁）、租金補助查詢表（卷第71頁）、
    勞動部勞動力發展署高屏澎東分署函（卷第76頁）、勞動部
    勞工保險局函（卷第77頁）、自願職保被保險人投保資料表
    （卷第97頁）、在職證明單（卷第25頁）、薪資袋（卷第26
    至29頁、第128至132頁）、三商美邦人壽保險股份有限公司
    函（卷第90頁）、友邦人壽保險股份有限公司函（卷第78至
    79頁）等附卷可參。依聲請人上述工作、收入情形，認以聲
    請人109年1月至110年12月平均每月收入12,492元【計算式
    ：（144,200＋145,600＋10,000）÷24＝12,492】，核算其現在
    償債能力之基礎，堪認妥適。
  ㈢關於聲請人個人日常必要支出部分，聲請人主張每月支出12,
    024元（無房屋租金）乙情。按債務人必要生活費用，以最
    近1年衛生福利部或直轄市政府所公告當地區每人每月最低
    生活費1.2倍定之，消債條例第64條之2第1項定有明文。本
    院參酌衛福部社會司所公告111年度高雄市最低生活費為14,
    419元，1.2倍即17,303元。又聲請人陳稱居住於長子所有房
    屋，其無房屋費用支出，故於計算聲請人個人每月必要生活
    費時，應扣除房租支出所佔比例（約為24.36％）以13,088元
    為限【計算式：17,303×（1－24.36%）＝13,088】，而聲請人
    主張每月必要支出約12,024元，未逾此金額，尚屬合理，應
    予採計。
  ㈣綜上所述，聲請人每月收入約12,492元，扣除必要生活費12,
    024元後，尚餘468元。而聲請人目前負債總額為1,884,380
    元（卷第9至17頁債權人清冊），扣除三商美邦人壽、友邦
    人壽保單解約金共計45,664元後，以上開餘額按月攤還結果
    ，至少約須327年【計算式：（1,884,380－45,664）÷468÷12
    ＝327】始能清償完畢，堪認聲請人確有不能清償債務之情事
    。從而，聲請人向本院聲請清算，應予准許，並命司法事務
    官進行本件清算程序。
四、依消債條例第11條第1 項、第83條第1 項、第16條第1 項，
    裁定如主文。
中　　華　　民　　國　　111 　年　　5 　　月　　18　　日
              　　民事庭　　法　官　賴寶合
以上正本係照原本作成。
本裁定不得抗告。
中　　華　　民　　國　　111 　年　　5 　　月　　18　　日
  　                        書記官　胡美儀